【裁判字號】    98,訴,796
【裁判日期】    980917
【裁判案由】    清償借款
【裁判全文】
臺灣臺南地方法院民事判決               98年度訴字第796號
原      告  中國信託商業銀行股份有限公司
法定代理人  麥克迪諾馬
訴訟代理人  甲○○
訴訟代理人  乙○○
被      告  丙○○
上列當事人間請求清償借款事件，經本院於民國98年9月3日言詞
辯論終結，判決如下：
    主      文
被告應給付原告新臺幣陸拾陸萬壹仟柒佰零壹元，及如附表所示
之利息、違約金。
訴訟費用新台幣壹萬柒仟貳佰柒拾元由被告負擔。
    事實及理由
壹、程序方面：
    按當事人喪失訴訟能力或法定代理人死亡或其代理權消滅者
    ，訴訟程序在有法定代理人或取得訴訟能力之本人，承受其
    訴訟以前當然停止；惟於有訴訟代理人時不適用之；另承受
    訴訟人，於得為承受時，應即為承受之聲明，民事訴訟法第
    170條、第173條及第175 條第1項分別定有明文。本件原告
    之法定代理人由丁○○變更為麥克迪諾馬，有原告提出之股
    份有限公司變更登記表在卷（見本院卷第17-19頁），故原
    告聲明由法定代理人麥克迪諾馬依民事訴訟法第176條之規
    定承受訴訟，核無不合，應予准許，先予說明。
貳、實體方面：
一、本件原告起訴主張：
（一）被告丙○○於民國93年6月9日向原告信用卡使用，依約被
      告即得於特約商店記帳消費。被告至95年7月23日止累計
      消費記帳新台幣422,895元未給付，其中414,147元為消費
      款，6,748元為循環利息，2,000元為依約定條款計算之其
      他費用。依約除應給付上開消費款項外，另應給付自最後
      繳款截止日95年7月23日之翌日起至清償日止，按年息百
      分之二十計算之利息。
（二）被告丙○○於93年1月13日向原告借款240,000元，約定自
      93年1月13日起至96年1月13日止循環動用，利息按年息百
      分之18.25採固定利率計付，屆期本息如數清償。於袋款
      有效期間屆滿時，遲延履行給付本金或利息時，按年息百
      分之1.75加計之違約金，並約定如有停止付款或拒絕承兌
      或付款者，或任何一宗債務不依約清償本金或付利息者…
      等情形，債務視為全部到期。此有被告立具同一內容之借
      據暨約定書交與原告收執為證。詎被告於95年11月9日後
      未依約清償本息，計尚欠238,806元及自95年11月10日起
      按年息百分之18.25計算之利息及違約金迄未清償，依法
      被告自應負清償責任。
（三）爰依兩造之契約關係，提起本件訴訟等語，並聲明如主文
      所示。
二、被告則以：
（一）被告對原告主張兩造間有信用卡使用契約、消費借貸契約
      ，及被告有如主文所示之本金、利息及違約金未清償等情
      不爭執。
（二）並聲明：請求判決駁回原告之訴。
三、得心證之理由：
（一）本件原告起訴主張之前揭事實，業據其提出中國信託信用
      卡「分期靈活金」申請書、客戶消費明細表、中國信託現
      金卡申請書、放款帳戶還款交易明細表存卷可憑，核屬相
      符。又被告對於原告主張欠款之事實，均不爭執（見本院
      卷第15頁、58頁）。綜合上開證據資料，自堪信原告之主
      張為真實。
（二）從而，原告依兩造之契約關係，請求被告給付661,701元
      ，及如附表所示之利息及違約金，為有理由，應予准許。
四、本件訴訟費用額為裁判費7,270元，應由被告負擔，確定如
    主文第2項所示。
五、據上論結，本件原告之訴為有理由，依民事訴訟法第78 條
    、第87條第1項，判決如主文。
中    華    民    國    98    年    9     月    17    日
                  民事第二庭    法  官  張麗娟
以上正本係照原本作成。
如不服本判決，應於送達後廿日內，向本院提出上訴狀並表明上
訴理由，如於本判決宣示後送達前提起上訴者，應於判決送達後
廿日內補提上訴理由書（須附繕本）。
中    華    民    國    98    年    9     月    17    日
                                書記官  楊宗倫

司法院資訊處製作；財團法人民間司法改革基金會備份。
